【裁判字號】    97,重抗,25
【裁判日期】    970815
【裁判案由】    遷讓房屋
【裁判全文】
臺灣高等法院臺南分院民事裁定  97年度重抗字第25號
抗  告  人  乙○○
代  理  人  甲○○
上列抗告人因與相對人即原告台灣省私立嘉義博愛仁愛之家間遷
讓房屋交還土地事件，對於中華民國97年6月25日台灣嘉義地方
法院96年度重訴字第63號裁定提起抗告，本院裁定如下：
    主  文
原裁定關於核定訴訟標的價額部分廢棄。
本件抗告人提起第二審上訴，其訴訟標的價額核定為新臺幣七百
九十三萬九千九百五十八元。
    理  由
一、按「訴訟標的之價額，由法院核定。」、「核定訴訟標的之
    價額，以起訴時之交易價額為準；無交易價額者，以原告就
    訴訟標的所有之利益為準。」，民事訴訟法第77條之1第1項
    、第2項定有明文。又上訴所得受之利益，應依上訴之聲明
    定之。上訴聲明所得受之利益，因上訴人對原判決不服之程
    度與應如何廢棄或變更之範圍不同而有異。
二、抗告意旨略以：其對應自相對人所有坐落於嘉義市○○段○
    ○段第33、34地號土地上，如嘉義市地政事務所九十二年十
    一月二十一日複丈成果圖（下稱附圖）記載：鋼筋混凝土磚
    造二層建物，編號A1面積136.3平方公尺、C1面積20平方公
    尺、C2面積8.8平方公尺、D2面積11.7平方公尺之建物遷出
    及交還土地部分並未上訴（見抗告狀及本院97年8月13日筆
    錄），原裁定竟核定本件訴訟標的價額為17,765,946元並以
    此計算本件第二審裁判費為252,564元，係有違誤，請求廢
    棄裁定，重新核定等語。
三、經查：相對人（即原告）係請求「被告（即相對人及原審共
    同被告李明盈、江蕎余、呂明哲）應自原告所有坐落於嘉義
    市○○段○○段第33、34地號土地上，如附圖記載鋼筋混凝
    土磚造二層建物，編號A1部分，面積136.3平方公尺，A2部
    分建物，面積48.6平方公尺，B1部分，面積27.5平方公尺，
    B2部分，面積7.4平方公尺，以及木造建物C1部分，面積20
    平方公尺，以及鐵皮造涼棚C2部分，面積8.8平方公尺，D1
    部分，面積41.9平方公尺，D2部分，面積11.7平方公尺，遷
    讓並將土地交還相對人（即原告）」，相對人之訴訟標的為
    系爭33、34地號土地之返還請求權，揆諸民事訴訟法第77條
    之1規定，應以系爭土地之交易價額為準，而系爭土地並無
    實際交易情形，且目前土地公告現值與市值接近，應可以系
    爭土地之公告現值，做為核定本件訴訟標的之參考準，而抗
    告人係對原判決其敗訴中命其將如附圖所示編號A2部分面積
    48.6平方公尺（33地號27.9平方公尺、34地號20.7平方公尺
    ，合計48.6平方公尺），號B1部分面積27.5平方公尺，編號
    B2部分，面積7.4平方公尺，以及編號D1部分面積41.9平方
    公尺之建物遷讓交還土地部分提起上訴（見本院97年8月13
    日筆錄），自該以各該土地之面積核算抗告人提起第二審上
    訴之訴訟標的價額，經核定結果，應為7,939,958元【54,45
    0元×＜27.9＋27.5＋4.7＞=3,272,445；71,478×＜20.7＋
    2.7＋41.9＞=4,667,513；3,272,445＋4,667,513=7,939,95
    8】。原法院核定為17,765,946元，自有未合，本件抗告人
    抗告指摘原裁定不當，求予廢棄改核定，為有理由，應由本
    院改核定為7,939,958元。
四、據上論結，本件抗告為有理由，依民事訴訟法第495條之1第
    1項、第450條，裁定如主文。
中    華    民    國    97    年    8    月    15     日
                  民事第二庭    審判長法  官  丁振昌
                                      法  官  吳上康
                                      法  官  李素靖
上為正本係照原本作成。
如不服本裁定，僅得於收受本裁定正本送達後10日內以適用法規
顯有錯誤為理由，向本院提出再抗告狀（須附繕本）依法應繳納
抗告費新台幣1千元，並委任律師為訴訟代理人，經本院許可後
始可再抗告於最高法院。
中    華    民    國    97    年    8    月    18    日
                                      書記官  林鈴香
【附記】
民事訴訟法第495條之1第2項準用同法第466條之1第1、2項規定
：
(1)對於第二審判決上訴，上訴人應委任律師為訴訟代理人。但上
  訴人或其法定代理人具有律師資格者，不在此限。
(2)上訴人之配偶、三親等內之血親、二親等內之姻親，或上訴人
  為法人、中央或地方機關時，其所屬專任人員具有律師資格並
  經法院認為適當者，亦得為第三審訴訟代理人。
民事訴訟法第466條之2：
  上訴人無資力委任訴訟代理人者，得依訴訟救助之規定，聲請
  第三審法院為之選任律師為其訴訟代理人。


司法院資訊處製作；財團法人民間司法改革基金會備份。
